Inventaris van het archief van het Bureau Financiering Wederopbouw Publiekrechtelijke Lichamen van het Ministerie van Financiën, 1940 - 1971 (1979)
Nationaal Archief, Den Haag
- TAAKUITOEFENING, B.
  - Mededelingen, richtlijnen, opgaven en overzichten, II.
    - Staat houdende overzicht van de geregistreerde schade en de daarop gedane betalingen betreffende oorlogsschade en geallieerde schade aan provincies, gemeenten, waterschappen en gelijkgestelde lichamen tot en met 30 september 1950., 1950 - 1951; 63; 1 stuk
    - Staten houdende overzicht van betalingen over de tijdvakken 1 januari - 31 augustus 1950, 1 januari - 30 september 1950, 1 januari - 31 oktober 1950 en 1 januari - 30 november 1950 betreffende oorlogsschade en geallieerde schade ten aanzien van art. 221 OS en art. 215/5 en 219/5 van het hoofdstuk VIIB, dienstjaar 1950., 1950 - 1951; 64; 1 omslag
    - Staten houdende overzicht van de ten laste van de begroting 1950 verstrekte voorschotten over de tijdvakken: januari - augustus 1950, januari - september 1950, januari - oktober 1950, januari - november 1950 en januari 1950 - januari 1951., 1950 - 1951; 65; 1 omslag
    - Stukken houdende voorschriften en mededelingen van het Commissariaat voor de Oorlogsschade; BC-Schade (Serie B/C)., 1950 - 1951; 66; 1 omslag
    - Stukken houdende voorschriften en mededelingen van het Commissariaat voor de Oorlogsschade, D-Serie (huisraadschade)., 1950 - 1951; 67; 1 omslag
    - Staten houdende maandoverzichten van het aantal geregistreerde en afgedane gevallen betreffende oorlogsschade en geallieerde schade over de periode oktober 1950 tot en met december 1951., 1950 - 1952; 68; 1 omslag
    - Stukken houdende voorschriften en mededelingen van het Commissariaat voor de Oorlogsschade, A-serie., 1950 - 1952; 69; 1 omslag
    - Staten houdende maandoverzichten betreffende betalingen oorlogsschade die ten laste komen van hoofdstuk VIIB van de Rijksbegroting over de dienstjaren 1949, 1950, 1951 en 1952., 1950 - 1953; 70; 1 omslag
    - Staten houdende overzichten van de geregistreerde geallieerde schade zowel roerend, onroerend als immateriële, en van de gedane betalingen aan provincies, gemeenten, waterschappen en gelijkgestelde lichamen., 1950 - 1960; 71; 1 pak
    - Staten houdende overzichten van de geregistreerde oorlogsschade zowel roerend, onroerend als immateriële, en van de gedane betalingen aan provincies, gemeenten, waterschappen en gelijkgestelde lichamen., 1950 - 1960; 72; 1 pak
    - Overzichten van de ten laste van de begroting 1950 verstrekte voorschotten over de tijvakken 1 januari 1950 - 30 juni 1951 en 1 januari 1950 - 30 september 1951 aan provincies, gemeenten, waterschappen en gelijkgestelde lichamen voor herbouw en herstel van schade als gevolg van oorlogshandelingen., 73; 1 omslag
    - Staten houdende maandoverzichten van de betalingen van oorlogsschade en geallieerde schade ingevolge art. 216 van hoofdstuk VIIB, dienstjaar 1951 over het jaar 1951 aan provincies, gemeenten, waterschappen en gelijkgestelde lichamen., 74; 1 pak
    - Staten houdende kwartaaloverzichten van de nog terug te vorderen bedragen over de periode 31 december 1951 - 31 maart 1953 en per 31 maart 1957., 1952 - 1957; 75; 1 omslag
    - Stukken houdende voorschriften en mededelingen van het Commissariaat voor de Oorlogsschade, CV-serie., 1952 - 1958; 76; 1 omslag
    - Staten houdende maandoverzichten van betalingen ten laste van hoofdstuk VIIB van de Rijksbegroting aan provincies, gemeenten, waterschappen en wederopbouwplannen met betrekking tot de geleden oorlogs- en/of watersnoodschade., 1952 - 1959; 77; 1 omslag
    - Staten houdende maandoverzichten van de geregistreerde schade en gedane betalingen aan provincies, gemeenten, waterschappen, gelijkgestelde lichamen en wederopbouwplannen met betrekking tot oorlogsschade en geallieerde schade met de geregistreerde gevallen en afgedane gevallen oorlogsschade en geallieerde schade., 1952 - 1960; 78; 1 omslag
    - Staten houdende maandoverzichten van de geregistreerde schade en gedane betalingen betreffende oorlogsschade en geallieerde schade aan provincies, gemeenten, waterschappen, gelijkgestelde lichamen en wederopbouwplannen., 1952 - 1960; 79; 1 omslag
    - Circulaire van de Centrale Directie van de Wederopbouw en Volkshuisvesting, Afdeling Financiële Zaken, Onderafdeling Volkshuisvesting van het Ministerie van Wederopbouw en Volkshuisvesting betreffende nadere richtlijnen met betrekking tot watersnoodschade aan Woningwetwoningen., 1953; 80; 1 stuk
    - Staten houdende maandoverzichten van betalingen ten bate van art. 234 II van het hoofdstuk VIIB, dienstjaar 1953 aan provincies, gemeenten, waterschappen en gelijkgestelde lichamen betreffende stormvloedschade., 81; 1 omslag
    - Stukken houdende voorschriften en mededelingen van het Commissariaat voor de Oorlogsschade inzake organisatie van de watersnoodschade met betrekking tot de vergoeding van de watersnoodschade die geleden is in de particuliere sector., 1953 - 1954; 82; 1 omslag
    - Instructies betreffende de behandeling van watersnoodschade aan gebouwd onroerend goed., 1953 - 1955; 83; 1 omslag
    - Staten houdende maandoverzichten van de Afdeling Vaststelling Oorlogsschade en Afwikkeling Onteigening van het Ministerie van Wederopbouw en Volkshuisvesting met betrekking tot de watersnoodschade in Nederland aan gebouwd onroerend goed., 1953 - 1955; 84; 1 pak
    - Halfjaarlijkse verslagen betreffende de werkzaamheden van het Bureau Geallieerde Vorderingen en Claims van het Commissariaat voor de Oorlogsschade over de periode 1953 - 1956., 85; 1 omslag
    - Staten houdende maandoverzichten van de geregistreerde schade en gedane betalingen betreffende stormvloedschade aan provincies, gemeenten, waterschappen, gelijkgestelde lichamen en wederopbouwplannen., 1953 - 1960; 86; 1 omslag
    - Staten houdende overzichten van de geregistreerde stormvloedschade zowel roerend, onroerend als immateriële, en van de gedane betalingen aan provincies, gemeenten, waterschappen en gelijkgestelde lichamen., 1953 - 1960; 87; 1 pak
    - Staten houdende de stand van afwikkeling van de oorlogsschade verplichtingen per 1 januari 1955, per 1 juli 1955 en per 1 januari 1956., 1955 - 1956; 88; 1 omslag
    - Staten houdende kwartaaloverzichten van de Afdeling Vaststelling Oorlogsschade en Afwikkeling Onteigening van het Ministerie van Wederopbouw en Volkshuisvesting met betrekking tot de watersnoodschade in Nederland aan gebouwd onroerend goed., 1956 - 1958; 89; 1 omslag
    - Eindverslag van het Centraal Bureau Vergoeding Militaire Vorderingen en het Bureau Geallieerde Vorderingen en Claims van het Commissariaat voor de Oorlogsschade inzake de afwikkeling van de geallieerde en Nederlandse militaire vorderingen en inkwartieringen overeenkomstig de voorschriften vervat in het Besluit F 292, alsmede de afwikkeling van de schade veroorzaakt door onrechtmatige handelingen van geallieerde militairen na de bevrijding in ons land., 1957; 90; 1 stuk
    - Staat houdende overzicht van de per 30 april 1957 geregistreerde schadegevallen met de daarbij behorende bedragen en van de als afgedane geregistreerde gevallen met de betaalde bedragen betrekking hebbende op oorlogs-, geallieerde en stormvloedschade., 91; 1 stuk
    - Staten houdende overzicht van de geregistreerde, afgedane en nog af te handelen schadegevallen met betrekking tot oorlogs-, geallieerde- en stormvloedschade per 31 december 1958., 1959; 92; 1 omslag
    - Staten houdende kwartaaloverzichten van de betalingen ten laste van art. 79 en 90 van hoofdstuk VIIB, dienstjaar 1960 en 1961 van de Rijksbegroting aan provincies, gemeenten, waterschappen gelijkgestelde lichamen en wederopbouwplannen met betrekking tot de geleden oorlogs- en/of watersnoodschade., 1960 - 1961; 93; 1 omslag
    - Staten houdende kwartaaloverzichten van de betalingen ten laste van art. 80 en 71/001 van hoofdstuk IXB, dienstjaar 1962 van de Rijksbegroting aan provincies, gemeenten, waterschappen, gelijkgestelde lichamen en wederopbouwplannen met betrekking tot de geleden oorlogs- en/of watersnoodschade., 94; 1 omslag
  - Commissies, III.
    - Financiële Commissie Wederopbouw Publiekrechtelijke Lichamen 1941 - 1950, a.
      - Register op de notulen van de 1e tot en met de 73e vergadering van de Rijkscommissie van Advies betreffende de verlening van bijdragen aan de wederopbouw van publiekrechtelijke lichamen, geordend naar rubriek., 1940 - 1944; 95; 1 stuk
      - Notulen van de vergaderingen van de Rijkscommissie van Advies betreffende de verlening van bijdragen aan de wederopbouw van publiekrechtelijke lichamen, 1e - 79e vergadering., 1940 - 1946; 96; 1 pak
      - Klapper op de notulen betreffende de door de Financiële Commissie Wederopbouw Publiekrechtelijke Lichamen gehouden vergaderingen gedurende de jaren 1940 - 1950., 1940 - 1951; 97; 1 stuk
      - Stukken betreffende de samenstelling van de Rijkscommissie van Advies betreffende de verlening van bijdragen aan wederopbouw publiekrechtelijke lichamen inzake de wederopbouw en de benoeming van buitengewone leden van de Commissie Financiering Wederopbouw Publiekrechtelijke Lichamen., 1940 - 1958; 98; 1 omslag
      - Notulen van de 80e tot en met de 148e vergadering van de Financiële Commissie Wederopbouw Publiekrechtelijke Lichamen., 1946 - 1950; 99; 1 pak
      - Agenda's en notulen van de Commissie Kostenverderling Wederopbouw Rotterdam, ook wel genoemd de Subcommissie Rotterdam van de Financiële Commissie Publiekrechtelijke Lichamen c.q. Subcommissie Rotterdam van de Commissie Financiering Wederopbouw Publiekrechtelijke Lichamen., 1948 - 1950; 100; 1 omslag
    - Commissie Financiering Wederopbouw Publiekrechtelijke Lichamen 1951 - 1963, b.
      - Notulen van de vergadering van de Subcommissie Financiering Wederopbouw Publiekrechtelijke Lichamen met een overzicht van de behandelde onderwerpen in die vergaderingen., 1951 - 1959; 101; 1 omslag
      - Agenda's met bijlagen en notulen van de vergaderingen van de Commissie Financiering Wederopbouw Publiekrechtelijke Lichamen., 1951 - 1963; 102-109; 8 pakken
        De eerste bijlagen van iedere agenda zijn de notulen van de vorige vergadering. De serie is niet compleet.
        - 1951-1952, 102
        - 1953-1954, 103
        - 1955-1956, 104
        - 1957, 105
        - 1958, 106
        - 1959, 107
        - 1960, 108
        - 1961-1963, 109
    - Overige commissies, c.
      - Verslagen van de vergaderingen van de Interdepartementale Commissie voor Militaire Vorderingen zoals bedoeld is in artikel 5 van de 1e uitvoeringsbeschikking van het Besluit Vergoeding Militaire Vorderingen en Aanschaffingen 1945, die gehouden zijn op 19 november 1946 en 14 april 1947., 1946 - 1947; 110; 1 omslag
      - Agenda's met bijlagen en notulen van de Subcommissie Contactorgaan voor Herstel der Vereniging van Nederlandse Gemeenten betreffende vergoeding van kosten inzake de overdracht van de wederopbouwwerkzaamheden., 1948 - 1951; 111; 1 pak
  - Objectenschade, IV.
    - Scholen, a.
      - Correspondentie tussn de secretaris-generaal van het Departement van Financiën en de secretaris-generaal van het Departement van Opvoeding, Wetenschap en Cultuurbescherming betreffende de financiering van het herstel van de oorlogsschade aan een deel van het onderwijsapparaat., 1941; 112; 1 omslag
      - Stukken betreffende de afwikkeling van de financiering van de stichtingskosten van Duitse scholen., 1941 - 1956; 113; 1 omslag
      - Stukken betreffende de afwikkeling van de schade die geleden is aan inventarissen en gebouwen van bijzondere nijverheidsscholen., 1947 - 1954; 114; 1 omslag
    - Algemene sociale instellingen, b.
      - Stukken betreffende de vergoeding van de oorlogsschade die geleden is door instellingen die belast zijn met de verpleging van regerings- en (of) voogdijkinderen., 1946 - 1952; 115; 1 omslag
    - Kerkelijke gebouwen, c.
      - Brief van de interdiocesane commissie van overleg betreffende de wederopbouw van R.K.-kerken en kerkelijke gebouwen aan de ministers van Financiën en van Wederopbouw en Volkshuisvesting betreffende de financiering van kerken en kerkelijke gebouwen naar aanleiding van de brief van 9 maart 1948 nr. 25668 van de minister van Wederopbouw en Volkshuisvesting, die werd toegezonden bij brief van de minister van Financiën van 16 maart 1948, Generale Thesaurie, Afdeling Economische en Sociale Zaken no 237., 116; 1 stuk
    - Monumenten, d.
      - Overzichten ontvangen van het hoofd van de Rijksdienst voor de Monumentenzorg betreffende de globale begroting van de bedragen die gemoeid zouden zijn met het volledig herstel van de door oorlogsgeweld getroffen monumenten en het voorlopig werkprogramma hieromtrent., 1947; 117; 1 omslag
      - Stukken betreffende de financiële medewerking voor de restauratie van monumenten die als gevolg van de oorlogsomstandigheden zijn beschadigd of in ernstige staat van verval zijn geraakt., 1947 - 1948; 118; 1 omslag
    - Wegen, e.
      - Stukken betreffende de herstelkosten van schade aan wegen die veroorzaakt is door geallieerde militairen., 1943 - 1947; 119; 1 omslag
      - Brieven van de Rijkscommissie van Advies betreffende bijdragen Wederopbouw Publiekrechtelijke Lichamen aan de Directie van de Rijksdienst voor de Uitvoering van Werken te 's-Gravenhage en aan de Inspectie Gelderland van de Dienst Uitvoering van Werken te Arnhem betreffende de vergoeding van de oorlogsschade aan publiekrechtelijke en daarmee gelijkgestelde lichamen en polderwegen., 1946; 120; 1 omslag
  - Immateriële Schade, V.
    - Leveringen en prestaties aan en vorderingen van Duitsers en de Geallieerden, a.
      - Stukken betreffende de financiële afwikkeling van de onteigening en vordering in eigendom door de Duitsers van gebouwen enz. en de eventuele sloop hiervan om het materiaal voor bezettingsdoeleinden te gebruiken., 1941 - 1952; 121; 1 omslag
      - Stukken betreffende de afrekening van sloopwerkzaamheden in het Noordzeekustgebied in opdracht van de Duitse Weermacht aan de gemeenten., 1942 - 1944; 122; 1 omslag
      - Stukken betreffende de afwikkeling van de oorlogsschade door beschadiging, verlies of inlevering van vuurwapens en munitie., 1942 - 1950; 123; 1 omslag
      - Stukken betreffende de vordering van roerende goederen ten behoeve van de Duitse Weermacht., 1942 - 1960; 124; 1 omslag
      - Stukken betreffende de prijsvoorschriftn calculatie en na-calculatie van sloperswerkzaamheden., 1943 - 1945; 125; 1 omslag
      - Stukken betreffende het Fonds Wederopbouw dat gevormd is uit de aan verschillende gemeenten in de provincie opgelegde boeten of zoengelden en onder beheer is van de commissaris van de provincie met betrekking tot de door sabotage vernielde boederijen in deze provincie., 1943 - 1948; 126; 1 omslag
      - Stukken betreffende de afwikkeling van de terugvordering van te veel betaalde bedragen voor de sloopwerkzaamheden in de bezettingstijd die verricht zijn door aannemers., 1944 - 1952; 127; 1 pak
      - Stukken betreffende de afwikkeling van de rijksvoorschotten aan gemeenten voor sloopwerkzaamheden die verricht zijn gedurende de bezettingstijd in opdracht van de gemeentebesturen en op bevel van de Räumungskommissar., 1945 - 1952; 128; 1 omslag
      - Stukken betreffende de invordering van bedragen met betrekking tot de afwikkeling van sloopwerkzaamheden uit de bezettingstijd die aan de Staat verschuldigd zijn met de inning waarvan de Staat zich heeft belast., 1946 - 1949; 129; 1 omslag
      - Stukken betreffende de voordelige saldi bij gemeenten terzake van de op de ingezetenen verhaalde zoengelden die opgelegd waren door de bezetter., 1948 - 1952; 130; 1 omslag
      - Staat houdende overzicht van de recapitulatieuitgaven terzake van sloopwerkzaamheden in de bezettingstijd met lijst van aannemers van sloopwerkzaamheden gedurende de bezettingstijd., 1949; 131; 1 omslag
      - Stukken betreffende de instelling van bewakingsdiensten om plundering en beschadiging van objecten tegen te gaan en zodoende de schade te beperken., 1953 - 1954; 132; 1 omslag
    - Overige immateriële schade, b.
      - Stukken betreffende de vergoeding van de kosten die uitgegeven zijn voor de ruiming van explosieven, door de gemeenten., 1940 - 1979; 133-152; 20 pakken
        Alfabetisch geordend op naam van de gemeente.
        - Aalten - Amersfoort., 133
        - Anloo - Beemster., 134
        - Beesd - Beverwijk., 135
        - Biervliet - Den Ham., 136
        - Deurne - Duivendijke., 137
        - Echt - Eindhoven., 138
        - Ellewoutsdijk - Goes., 139
        - Gorichem - Haarlemmermeer., 140
        - Hardenberg - Hellevoetsluis., 141
        - Hengelo - Huissen., 142
        - Hulst - Leiden., 143
        - Lichtenvoorde - Nederweert., 144
        - Neede - Oirschot., 145
        - Oldehoek - Puttershoek., 146
        - Raalte - Rotterdam., 147
        - Sas van Gent - Susteren., 148
        - Termunten - Veere., 149
        - Veghel - Vugt., 150
        - Waardenburg - Wissenkerke., 151
        - Woensdrecht - Zijpe., 152
      - Stukken betreffende de financiële maartregelen ten aanzien van gemeenten, welk gebied tengevolge van militaire maatregelen als inundatie en dergelijke geheel of grotendeels ontruimd is of ontruimd zal worden., 1944; 153; 1 omslag
      - Stukken betreffende het telen van voedingsgewassen door en in opdracht van gemeenten in oorlogstijd met verzoek om schadevergoeding voor de gemaakte kosten., 1944 - 1951; 154; 1 omslag
      - Stukken betreffende de aanvraag om vergoeding voor de ombouw van stoom- tot dieselgemalen of elektrische gemalen., 1946 - 1948; 155; 1 omslag
      - Stukken betreffende de regels inzake honorarium stedebouwkundige wederopbouwplannen en de honorering van de architekt en de verdere rechtsverhouding tussen opdrachtgever en architekt bij overheidswerken., 1946 - 1950; 156; 1 omslag
      - Stukken bereffende de vaststelling van een vergoeding voor de schade die aangericht is door evacué's aan onroerende goederen die toebehoren aan publiekrechtelijke of daarmee gelijkgestelde lichamen., 1946 - 1954; 157; 1 omslag
      - Stukken betreffende de vergoeding van de door gemeenten gevorderd tuindersglas en van de geleden bedrijsschade aan tuinders., 1948 - 1953; 158; 1 omslag
      - Stukken betreffende de verrekening van de vergoedingen voor het gebruik van Baileybruggen., 1948 - 1955; 159; 1 omslag
      - Stukken betreffende de vergoeding van de kosten die uitgegeven zijn voor de ruiming van explosieven, door de overige instanties., 1948 - 1979; 160; 1 pak
      - Stukken betreffende inundatieschade onstaan door oorlogshandelingen van de Duitsers aan buizennetten van het Provinciaal Gasbedrijf Zeeland en aan de waterleidingen in Zeeland., 1952; 161; 1 omslag
      - Stukken betreffende de vergoeding van de kosten ten behoeve van de drinkwatervoorziening en van de vervoersgelegenheid ten gevolge van de inundatie in 1944 en 1945., 1953; 162; 1 omslag
      - Stukken betreffende de regresvorderingen van het Nederlandsche Arbeidsfront (N.A.F) met betrekking tot geleden schade door gemeenten in de bezettingstijd als gevolg van de vervroegd afgeloste geldleningen aangegaan met de werknemersorganisatie aan de N.A.F., 1955 - 1957; 163; 1 omslag
  - Watersnoodschade, VI.
    - Nota van de minister-president gericht aan de Staten-Generaal betreffende de watersnood 1953., 164; 1 stuk
    - Regeling houdende richtlijnen voor het verlenen van een bijdrage ten laste van het Nationaal Rampenfonds in de kosten van bijzondere maatschappelijke hulp ten behoeve van personen die getroffen zijn door de watersnood op 1 februari 1953 opgemaakt door het Nationaal Rampenfonds., 165; 1 stuk
    - Stukken betreffende diverse vragen over krotopruiming in het rampgebied., 1953; 166; 1 omslag
    - Verslag van de bespreking op 6 februari 1953 gehouden op het Ministerie van Financiën over de watersnoodschade voorzover betreft de puliekrechtelijke schade., 167; 1 stuk
    - Stukken betreffende de vergoeding van kosten voor het aantrekken van vreemde arbeiders in de door de stormvloed van 1953 onstane rampgebieden., 1953 - 1956; 168; 1 omslag
    - Nota's aan het hoofd van de Afdeling Financiën Publiekrechtelijke Lichamen betreffende de afwikkeling van de stormvloedschade., 1954; 169; 1 omslag
  - Incidentele schadegevallen, VII.
    - Stukken betreffende het verrichten van onderzoek naar onregelmatigheden bij de afwikkeling van de oorlogsschade., 1962 - 1963; 170; 1 omslag